臺灣臺南地方法院民事判決
111年度訴字第423號
原      告  翁政維  
訴訟代理人  賴鴻鳴律師
            黃俊達律師
            陳妍蓁律師
            陳思紐律師
            張嘉琪律師
被      告  潘翔苓  
                     (現於法務部○○○○○○○執行中)                        身分證統一編號：Z000000000號
上列當事人間請求移轉登記事件，經本院於民國111年7月26日言
詞辯論終結，判決如下：
    主  文
被告應將登記於原告名下如附表所示之機車二十九台於監理機關
之車籍名義，辦理過戶登記於被告名下。
訴訟費用由被告負擔。
    事實及理由
一、原告起訴主張：兩造成立借名契約，被告將如附表所示之普
    通重型機車29台借名登記在原告名下，原告從未看過或占有
    使用系爭機車。被告於另案偵查中亦稱這些機車過戶至原告
    名下以利貸款，如果原告不還系爭機車，被告也損失。嗣原
    告於民國111年1月18日以臺南地方法院郵局存證號碼115存
    證信函通知被告終止雙方間借名登記，並請被告於文到5日
    配合辦理過戶為被告或被告指定之第三人名下。詎料，招領
    逾期，上開存證信函遭退回。被告迄今仍不將系爭機車車籍
    名義變更登記為被告或第三人名下，仍登記為原告名下，原
    告今再以起訴狀終止兩造間就系爭機車車籍之借名登記法律
    關係，請求將系爭機車之車籍名義變更為被告。並聲明：被
    告應將登記於原告名下如附表所示普通重型機車29台於監理
    機關之車籍名義，辦理過戶登記於被告名下。訴訟費用由被
    告負擔。
二、被告之陳述：同意原告之請求。
三、得心證之理由：按當事人於言詞辯論時為訴訟標的之捨棄或
    認諾者，應本於其捨棄或認諾為該當事人敗訴之判決，民事
    訴訟法第384條定有明文。次按當事人既於言詞辯論時為訴
    訟標的之認諾，法院即應不調查原告所主張為訴訟標的之法
    律關係是否存在，而以認諾為被告敗訴之判決基礎。查被告
    於本院言詞辯論期日時，對原告請求將系爭機車車籍名義過
    戶登記於其名下為認諾（訴字卷第311頁），揆諸上開規定
    與說明，本院自應本於被告之認諾，而為被告敗訴之判決。
    從而，原告請求被告應將登記於原告名下如附表所示之機車
    29台於監理機關之車籍名義辦理過戶登記於被告名下，為有
    理由，應予准許。
四、按訴訟費用，由敗訴之當事人負擔；民事訴訟法第78條定有
    明文原告之訴為有理由，應由敗訴之被告負擔，爰判決如主
    文第2項所示。
五、本於被告認諾所為之判決，應依職權宣告假執行，民事訴訟
    法第389條第1項第1款固有明文。惟命債務人為一定之意思
    表示之判決確定或其他與確定判決有同一效力之執行名義成
    立者，視為自其確定或成立時，債務人已為意思表示，強制
    執行法第130條定有明文。本判決係命被告為一定意思表示
    之判決，應自判決確定或其他與確定判決有同一效力之執行
    名義成立時，視為被告已為意思表示，於性質上顯不適於假
    執行，是本件尚無宣告假執行之問題，併予敘明。
六、據上論結，原告之訴為有理由，依民事訴訟法第78條，判決
    如主文。
中　　華　　民　　國　　111 　年　　8 　　月　　11　　日
                  民事第一庭    法  官　盧亨龍  
以上正本係照原本作成。 
如不服本判決，應於送達後20日內，向本院提出上訴狀並表明上
訴理由（須附繕本）。如委任律師提起上訴者，應一併繳納上訴
審裁判費。
中　　華　　民　　國　　111 　年　　8 　　月　　12　　日
                                書記官  謝婷婷　　　　　　　　　
附表(年份為西元紀年)
編號 車牌號碼 廠牌 出廠年月 顏色 車身號碼 1 151-HGE 光陽 2009/3 白 BFBSE20AA9B102107 2 169-JSR 光陽 2011/6 紅白 RFBSE22ACBE208028 3 289-HGZ 光陽 2009/10 灰 RFBSR30BB9B206920 4 331-HDK 光陽 2009/10 黑白 RFBSE20AE9B103452 5 399-MCP 三陽 2012/4 銀 RFGHM12TRCS007289 6 503-JSJ 比雅久 2001/1 深藍 × 7 527-HAM 山葉 2009/9 淺綠 RKRSE52109A005411 8 535-PMP 捷穎 2014/7 白 RGUKT125BEJ000189 9 557-HWY 摩特動力 2011/9 藍 RFVJ3J3J3B0000000 10 590-DVA 光陽 2006/7 白 RFBSD25UB6B111578 11 598-LYK 三陽 2011/8 白 RFGFF12V0BS004952 12 666-BNJ 比雅久 2007/3 藍白 RFVM2UCZ000000000 13 6GH-685 山葉 2007/1 藍 LPRSE39107A206071 14 721-GRT 光陽 2009/8 紅 RFBSE20BA9B114258 15 760-KGC 光陽 2012/5 黑白 RFBSE22ACCB225330 16 818-JKR 光陽 2011/4 紅 RFBSE22BABB209542 17 839-HFR 光陽 2008/12 白 RFBSG20PB8B215285 18 866-GSN 光陽 2009/11 白紅 RFBSE20AE9B103818 19 878-EVK 三陽 2010/5 灰黑 RFGHM12VRAS007037 20 935-JNY 光陽 2010/8 白 RFBSN20GAAB10686 21 BMA-290 三陽 2002/10 藍 × 22 J2G-199 光陽 2005/6 紅白 RFBSG20JA5B305130 23 MEH-6696 宏佳騰 2014/9 白淺藍 RF3AS3610ET008201 24 MSH-1783 光陽 2008/1 白 RFBSD25VA8B201058P 25 NCK-0838 三陽 2012/8 白黑 RFGHM12V0CS006468 26 NCK-0839 台鈴 2006/8 紅 RFDUED47U6T002709 27 NCK-1338 三陽 2010/6 藍白 RFGFV11V0AS006857 28 NCK-1339 光陽 2007/9 白藍 RFBSG20KB7B303246 29 TR8-390 山葉 2004/9 深灰黑 LPRSA28204A233132